臺灣高等法院刑事判決　　　　　　　　96年度上訴字第1162號
上　訴　人
即　被　告　己○○
選任辯護人　林銘龍　律師
上列上訴人因違反槍砲彈藥刀械管制條例案件，不服臺灣士林地
方法院95年度訴字第141號，中華民國95年8月22日第一審判決（
起訴案號：臺灣士林地方法院檢察署94年度偵字第12624號），
提起上訴，本院判決如下：
    主  文
原判決撤銷。
己○○未經許可，持有可發射子彈具有殺傷力之改造手槍，處有
期徒刑年肆月，併科罰金新臺幣壹拾萬元，罰金如易服勞役，
以新臺幣壹仟元折算壹日。扣案之仿COLT廠CALIBER25型半自動
手槍製造之改造手槍壹把（含彈匣壹個，槍枝管制編號：000000
0000號）及直徑約6.0MM之改造子彈顆均沒收。
    事  實
一、己○○明知可發射子彈具有殺傷力之改造手槍及供槍枝使用
    之子彈，均係槍砲彈藥刀械管制條例所列管之槍枝、彈藥，
    非經中央主管機關許可，不得持有，竟於不詳時間、在不詳
    地點，自不詳人士處，取得仿COLT廠ALIBER25型半自動手槍
    製造之玩具手槍換裝土造金屬槍管改造而成之具殺傷力改造
    手槍1把（含彈匣1個，槍枝管制編號為：0000000000號）及
    由玩具金屬彈殼加裝直徑約6.0MM金屬彈頭而成之具殺傷力
    改造子彈4顆後，即未經許可而無故持有之。嗣於民國94年9
    月8日下午17時許，己○○攜帶前開改造手槍及子彈前往臺
    北市○○區○○街25號2樓拜訪朋友丁○○後，於同日下午
    19時許由丁○○住處離開之際，為持搜索票在場埋伏，準備
    至上揭處所執行搜索之警員當場查獲，並自己○○身上包包
    內扣得前開改造手槍1把及改造子彈4顆，始查悉上情。
二、案經臺北市政府警察局北投分局報告臺灣士林地方法院檢察
    署檢察官偵查起訴。
    理  由
壹、程序（證據能力）部分：
一、就本案有無違法搜索及扣案槍彈有無證物能力乙節：
  (一)按搜索分為要式或稱有令狀搜索，及不要式或稱無令狀搜索
    ，前者乃指刑事訴訟法第128條所指搜索應使用搜索票，並
    應記載案由、應搜索之被告、犯罪嫌疑人或應扣押之物
    、應加搜索之處所、身體、物件或電磁紀錄、有效期間
    ，逾期不得執行搜索及搜索後應將搜索票交還之意旨，並由
    法官簽名之情形；後者指刑事訴訟法第130條之「附帶搜索
    」、第131條第1項之「逕行搜索」、第131條第2項之「緊急
    搜索」及第131條之1之「同意搜索」等4種情形。所謂違法
    搜索，包括未具備不要式搜索之情況下，無搜索票而為搜索
    ；搜索票欠缺法定形式，例如未載案由、對象或處所；非由
    法官所核發；對非搜索票上所載對象及處所所為之搜索；逾
    時搜索；不合法之夜間搜索、依同法第131條第1、2項之規
    定搜索執行後未陳報該管法院，及搜索之後離開現場始製作
    搜索筆錄等情形在內。
  (二)經查，本件乃臺北市政府警察局北投分局分局長何明洲於94
    年9月8日向原審聲請核發搜索票，並經原審核准，該搜索票
    核准之範圍：案由：槍砲彈藥刀械管制條例；有效期間
    ：94年9月8日16時起至94年9月10日24時止；受搜索人：
    戊○○；應扣押之物：槍枝、子彈、彈匣及改造工具；
    搜索範圍：1.處所：臺北市○○區○○街25號2樓。2.身體
    ：戊○○及在場第三人。3.物件：戊○○及在場第三人之交
    通工具等情，有原審94年度聲搜字第907號搜索票附卷可稽
    （見94年度偵字第12624號卷第35頁），因本件係警員於94
    年9月8日下午19時起至下午20時20分許，前往臺北市○○區
    ○○街25號2樓，對戊○○、丁○○及被告等執行搜索，並
    自被告身上扣得上開改造手槍（含彈匣1個）1把、改造子彈
    4顆，及自丁○○左手扣得安非他命4包等情，亦有臺北市政
    府警察局北投分局搜索扣押筆錄、扣押物品目錄表、願受搜
    索同意書、拘捕權利告知書、搜索現場照片等在卷可考（見
    偵字卷第36至44頁、第33至34頁），經核員警係於搜索票有
    效期間內，對搜索票上所載對象及處所為搜索，自無違法可
    言。
  (三)被告雖辯稱其非受搜索人戊○○，警員不得對伊為搜索，是
    應審酌被告是否為在場第三人，而得搜索其身體及其所有之
    交通工具。經查：證人即到場執行搜索警員庚○○於偵查及
    原審審理時到庭結證稱：到戊○○家搜索係因有人檢舉陳家
    有槍，目標為戊○○及丁○○兄弟。聲請搜索票當天早上，
    伊去查看，發現7E-525號計程車在陳家樓下併排，當時不知
    車主為何人，會注意上開計程車，係因陳家兄弟亦駕駛計程
    車。拿到搜索票後，其等在對面大樓觀看陳家情況。搜索前
    ，伊與同事騎機車在附近繞，確定陳家有人，亦發現7E-525
    號計程車停在陳家旁之小巷內，停放位置與早上不同。其等
    約等了5至10分鐘，準備執行搜索，看見被告從陳家出來，
    要到7E-525號計程車，因認為被告係陳家兄弟，所以上前盤
    查。在被告剛上車時，其等就出示證件及搜索票，被告說他
    不是戊○○及丁○○，其等請被告出示證件，被告不出示，
    故意以很大音量說戊○○名字，戊○○聽見聲音後，下樓查
    看。在被告從陳家出來時，身上帶1個黑色包包，因檢舉內
    容稱要去圍事者，會先前往戊○○處取槍，故其等懷疑被告
    身上有帶違禁品，當時不確定被告身分，被告抓著黑色包包
    說沒有違禁品，伊摸該包包，覺得內容物為槍，後來被告才
    同意讓其等查看包包及計程車，包包打開後，裡面有手機、
    名片及1個牛皮紙袋，紙袋打開看，裡面是1把槍，槍內有4
    顆子彈，彈匣裝在子彈內，其等將彈匣退出，才看到子彈等
    語明確（見偵字卷第75至76頁、原審卷第91至97頁），依其
    證言，員警自案發當天即監控陳家現場，於取得搜索票後，
    發現被告自陳家下樓，因認被告係犯罪嫌疑人戊○○或丁○○而上前盤查，是被告雖非戊○○，但因被告自陳家走出，
    依據證人庚○○之前所獲知線報及當時被告身上黑色包包顯
    有藏放違禁物之情形為判斷，足認被告係搜索票所謂之在場
    第三人，是員警依法得對被告之身體及交通工具執行搜索，
    並無違法搜索情事，被告辯解，委無可取。
  (四)綜上所陳，本案查扣之改造槍彈，為警察依法執行搜索所扣
    得之證據，為合法取得之證物，應有證據能力。
二、證人辛○○警訊筆錄之證據能力及彈劾證據：
    按刑事訴訟法第159條第1項規定：被告以外之人於審判外之
    言詞或書面陳述，除法律有規定者外，不得作證據。證人辛○○於警訊之供述，係被告以外之人於審判外之言詞陳述，
    辯護人主張無證據能力，亦無其他可為證據能力之例外情形
    ，固無證據能力。惟被告以外之人於審判外之陳述，雖不得
    以之直接作為認定犯罪事實存否之證據，但非不得作為彈劾
    證據，用來爭執被告、證人或鑑定人陳述之證明力（詳下述
    ），此與證據能力之有無不同，應予辨別。
三、內政部警政署刑事警察局鑑定之證據能力：
    另扣案之槍彈，經檢察官依刑事訴訟法第208條第1項前段規
    定送請內政部警政署刑事警察局鑑定，而該局依同法第206
    條第1項規定所為之鑑定報告，屬文書證據，亦無刑事訴訟
    法第159條之4之顯有不可信之情況與不得作為證據之情形，
    本院亦依同法第165條第1項規定之法定程序於審判程序中踐
    行調查，依法有證據能力，合先敘明。
貳、實體部分：
一、上訴人即被告之供述與辯解：
    訊據上訴人即被告己○○固不否認於上開時日，攜帶前開改
    造手槍及子彈前往丁○○住處拜訪，於同日下午19時許由丁○○住處離開之際，為警當場查獲，並扣得前開改造手槍1
    把及改造子彈4顆之事實，亦不爭執扣案槍彈具殺傷力，惟
    矢口否認有何持有改造槍彈犯行，辯稱：扣案之改造槍彈非
    伊所有，可能係伊丙○○○○所有，扣案槍彈係伊同居人辛○○打掃當時居所即臺北市○○路51之9號3樓主臥室床頭櫃
    時發現後告知伊，伊前往丁○○住處係為請教渠，關於扣案
    槍彈應如何處理較為妥適，丁○○要伊去找中華警民聯防救
    援協會會長乙○○。本件警員係違法搜索，搜索對象應為丁○○胞兄戊○○，當時伊人坐在所有之車牌號碼7E-525號計
    程車上，引擎已啟動，2位便衣警員問伊是否為戊○○，伊
    說不是，伊叫己○○，但警員仍違法搜索伊之計程車，將伊
    銬在方向盤上，伊在車上時，辛○○有撥打電話給伊，但被
    警員給掛斷云云。
二、認定犯罪事實所憑之證據及理由：
  (一)查94年9月8日下午17時許，被告己○○攜帶前開改造手槍及
    子彈前往臺北市○○區○○街25號2樓拜訪朋友丁○○後，
    於同日下午19時許由丁○○住處離開之際，為持搜索票在場
    埋伏，準備至上揭處所執行搜索之警員當場查獲，並自己○○身上包包內扣得前開改造手槍1把及改造子彈4顆等情，此
    外，並有仿COLT廠CALIBER25型半自動手槍製造之改造手槍1
    把（含彈匣1個，槍枝管制編號：0000000000號）及改造子
    彈4顆扣案可資佐證。而上開扣案槍彈經送鑑定，鑑定結果
    為：「一、送鑑改造手槍1枝（槍枝管制編號0000000000）
    ，認係由仿COLT廠CALIBER25型半自動手槍製造之玩具手槍
    換裝土造金屬槍管改造而成之改造手槍，機械性能良好，可
    供擊發適用子彈使用，認具殺傷力。二、送鑑改造子彈4顆
    ，認均係由玩具金屬彈殼加裝直徑約6.0MM金屬彈頭而成之
    改造子彈，經採樣1顆試射，可擊發，認具殺傷力。」等情
    ，有內政部警政署刑事警察局94年9月21日刑鑑字第0940141
    140號槍彈鑑定書附卷可憑（見核退字卷第14至17頁），足
    認扣案之改造手槍及改造子彈客觀上確實具有殺傷力無疑。
  (二)證人即被告同居人辛○○雖於警詢、偵查、原審及本院詰問
    時證稱扣案改造槍彈係伊打掃上揭新民街居所時，於主臥室
    床頭櫃內棉被中發現，伊告知被告後，被告說扣案槍彈可能
    係丙○○○○所有，嗣被告攜帶扣案槍彈前往丁○○居處，
    詢問該如何處置，並於案發當日下午伊撥打被告之行動電話
    詢問其何時回來吃飯，被告稱丁○○告知其槍彈要直接報繳
    或送去會長乙○○處，之後電話突然斷線，伊再撥打即無人
    接聽云云。惟：
    1.就扣案槍彈究竟係何時如何為證人辛○○所發現乙節，證
      人辛○○於警詢及原審詰問時證稱：94年9月7日約21時許
      ，伊吃完晚飯，整理家中主臥室床頭櫃時，發現1包牛皮
      紙袋裝之物品，伊未打開，以手摸其形狀，像似槍枝，伊
      遂將手槍放置於床旁邊之抽屜內。於94年9月8日11時許，
      被告回家吃午飯，伊問說槍枝係何人所有，被告說不知道
      ，應是丙○○○○所藏放云云（見94年度核退字第1679號
      卷第12頁、原審卷第71至72頁），嗣於本院審理中證稱:
      因家裡淹水，伊於94年9月7日下午4、5時許，在清理家裡
      房間的床頭櫃發現甲○○○○○○，是用牛皮紙袋包著，
      伊沒有打開看，因伊前夫的弟弟都有這個東西，所以手一
      摸就知道，已經看怪不怪了。是在隔天（8日）吃過午飯
      後才跟被告己○○講，講完以後才交給被告己○○，己○○是在下午約4、5點之後才出去的云云（見本院96年5月
      11日審判程序筆錄），是證人辛○○所證發現甲○○○○○○之時間，一為94年9月7日21時許，一為94年9月7日下
      午4、5時許，前後已有不合，又證人辛○○坦承00000000
      00號行動電話於案發時，為其所使用（見原審卷第71頁、
      本院96年5月11日審判程序筆錄），然依上開行動電話之
      通聯紀錄顯示，94年9月7日20時4分起至94年9月8日3時18
      分許，基地台位置均在臺北縣三重市，有上開行動電話通
      聯紀錄附卷可稽（通聯紀錄置放於偵字卷第80頁之證物袋
      內），證人辛○○亦坦承於上開期間，其身在臺北縣三重
      市（見原審卷第72頁），由通聯紀錄，足認證人辛○○證
      稱之94年9月7日晚間21時打掃新民街居處發現扣案槍彈之
      證言顯然不實，而無可採。
    2.參諸被告於94年9月9日偵查中稱：94年9月8日辛○○整理
      家中，在「床頭櫃內」找到1個袋子，內容物重重的，係
      槍枝等語（見核退字卷第5頁），於94年10月24日之刑事
      答辯狀中稱：被告與辛○○於94年9月8日12時30分許，在
      新民路居住共同清掃貝蒂颱風肆虐後造成之髒亂時，於「
      廢墟中」發現丙○○○○持有之改造掌心雷手槍（見核退
      字卷第25頁），於本院審理中供稱：在吃完飯下午3點，
      辛○○才跟我提為何有這包東西，還問伊這包東西是誰的
      云云（見本院96年5月11日審判程序筆錄），所供發現扣
      案槍彈之地點兩歧，另所供發現日期94年9月8日中午，辛○○提及發現槍彈時間下午3點，亦與證人辛○○所證時
      間不同，其真實性頗堪質疑。
    3.再者，倘一般人於清理家中時，自主臥室床頭櫃內發現槍
      彈，應會立即告知親朋好友或報警，證人辛○○卻逕自出
      門，於翌日中午始告知被告，其理由為被告開計程車，等
      被告回家再說。證人辛○○行止，顯悖於經驗法則。復依
      通聯紀錄顯示，於94年9月8日12時前，證人辛○○曾於94
      年9月8日凌晨50分許，以上開行動電話撥打至被告之0000
      000000號行動電話，通話時間20秒，復於94年9月8日2時3
      6分許、3時10分許、9時46分許，3次接獲被告以00000000
      00號行動電話打來之電話，通話時間各為18秒、13秒及16
      2秒，亦曾於該日9時44分及45分，2度接獲被告以0000000
      000號行動電話打來之電話，申言之，於94年9月8日中午
      前，證人辛○○與被告共7度聯絡，證人辛○○竟隻字未
      提及發現槍彈乙事，顯不符常理，洵不足採。
    4.證人辛○○係被告之同居人，為事實上夫妻，基於上述身
      份關係，自難期其到庭證述不利於被告之證言，且其證言
      存有上開瑕疵，是證人辛○○之證述乃事後迴護被告之詞
      ，委無足取。
  (三)證人丁○○雖於偵查、原審及本院證稱被告持扣案槍彈來找
    伊，問伊應該如何處理，伊建議被告去找中華警民聯防救援
    協會會長云云，惟查：
    1.證人丁○○於偵查中及原審詰問時證稱：案發當天被告拿
      槍給伊看，問伊如何處理，被告在伊住處待了1、2個小時
      ，被告去伊住處前，電話中只說有事情要與伊商量，問伊
      人在哪裡，並無提到槍枝之事（見偵字卷第75頁、原審卷
      第63頁），依其證言，被告至其住所，目的僅欲詢問槍彈
      如何處理，以電話即可向證人丁○○請教，被告竟捨此而
      不為，已不符常理。又被告坦認0000000000號行動電話為
      其使用，證人丁○○坦承0000000000號行動電話為其使用
      ，依上開電話之通聯紀錄顯示，於94年9月8日遭搜索前，
      2人分別於6時34分、7時18分、11時9分、17時8分、17時
      14分，有通話紀錄，通話時間各為51秒、36秒、21秒、28
      秒及9秒，有上開行動電話通聯紀錄附卷可稽（通聯紀錄
      置放於偵字卷第80頁之證物袋內），足認被告有多次聯絡
      機會，可以請教證人，而被告卻未提及發現槍彈乙事，不
      合常情。
    2.被告攜帶槍彈前往丁○○住處，如僅為請教證人丁○○，
      頂多需半小時即可就教完畢，被告竟在該處停留近2小時
      ，而證人丁○○明知扣案槍彈為違禁物，竟仍對槍彈予以
      把玩（見偵字卷第20頁），被告與證人丁○○之行止，均
      與一般人發現槍彈違禁物後立即報警處理之正常反應相悖
      ，顯違背常情。
    3.證人丁○○係被告之友人，亦為警員聲請搜索前，原先鎖
      定持有槍彈之嫌疑人，基於上述身份關係，亦難期其到庭
      證述不利於被告之證言，是證人丁○○之證述係事後迴護
      被告之詞，不足採信。
  (四)被告雖又辯稱扣案槍彈為丙○○○○所藏放，且馮明文有伊
    住處鑰匙云云，然查，馮明文於93年3月25日即因檢肅流氓
    條例案件，遭原審法院通緝，有馮明文之全國刑案查註表在
    卷可憑（見偵字卷第59至61頁），而被告於偵查中稱：馮明
    文最後1次到伊家是93年3、4月間（見核退字卷第6頁），另
    證人辛○○於警詢中稱：92年底搬入新民街後，4個月內，
    馮明文曾來過2次（見核退字卷第12頁），嗣於原審審理時
    證稱：伊在家時，馮明文不會常到家裡休息，但伊知道馮明
    文在伊家如果想休息，係使用主臥室，因為小孩會告訴伊，
    且之前馮明文問過伊，伊說不能在女兒房間休息（見原審卷
    第69至70頁），因被告與馮明文為兄弟，馮明文倘藏放改造
    槍彈於被告家中，將肇致被告觸犯刑典，而陷被告於罪，殊
    難想像己○○有何誣陷胞弟被告之動機，況藏放槍彈之處，
    為主臥室床頭櫃之棉被內，一般家庭於換季時，常有換季收
    納之動作，則置放於床頭櫃內，並非隱密地點，倘己○○有
    意將槍彈藏放於被告家中，亦不應選擇上開易遭發現之處，
    而被告及證人辛○○竟於己○○通緝1年半後才發現該處藏
    有槍彈，1年半間未曾開啟過床頭櫃取放棉被，實有疑問，
    是被告之辯解，與常理相悖，委不足取。
  (五)綜上所述，被告所辯並不足採，應認被告於不詳時間、在不
    詳地點，自不詳人士處，取得仿COLT廠ALIBER25型半自動手
    槍製造之玩具手槍換裝土造金屬槍管改造而成之具殺傷力改
    造手槍1把（含彈匣1個，槍枝管制編號為：0000000000號）
    及由玩具金屬彈殼加裝直徑約6.0MM金屬彈頭而成之具殺傷
    力改造子彈4顆後，即未經許可而無故持有之。本件事證明
    確，被告犯行足以認定，應予依法論科。
三、論罪：
  (一)被告行為後，刑法於94年2月2日修正公布，95年7月1日施行
    ，而刑法施行法亦於95年6月14日增訂第1條之1。修正後刑
    法第2條第1項規定：「行為後法律有變更者，適用行為時之
    法律。但行為後之法律有利於行為人者，適用最有利於行為
    人之法律。」，係規範行為後法律變更所生新舊法律比較適
    用之準據法，於新法施行後，應適用修正後刑法第2條第1項
    之規定，為「從舊從輕」之比較。且比較時應就罪刑有關之
    共犯、未遂犯、想像競合犯、牽連犯、連續犯、結合犯，以
    及累犯加重、自首減輕暨其他法定加減原因（如身分加減）
    與加減例等一切情形，綜其全部罪刑之結果而為比較，最高
    法院95年第8次刑事庭會議決議參照。茲就比較情形分述如
    下：
    1.修正前刑法第33條第5款規定：「罰金：銀元1元以上。」
      ，換算新臺幣後，為新臺幣3元以上。惟修正後刑法第33
      條第5款係規定：「罰金：新臺幣1,000元以上，以百元計
      算之。」，經比較修正前、後關於科處罰金刑之最低刑度
      規定，自應以修正前刑法較有利。
    2.修正前刑法第42條第2項前段規定：「易服勞役以1元以上
      3元以下折算1日。」，又被告行為時之易服勞役折算標準
      ，業據廢止前罰金罰鍰提高標準條例第2條前段規定，就
      其原定數額提高為100倍折算1日，則被告行為時之易服勞
      役折算標準，應以銀元300元折算1日，即新臺幣900元折
      算1日。惟修正後刑法第42條第3項前段規定：「易服勞役
      以新臺幣1,000、2,000元或3,000元折算1日。」，比較修
      正前、後之易服勞役折算標準，以修正後之規定較有利於
      被告，依刑法第2條第1項但書規定，應適用修正後之刑法
      第42條第3項前段規定，定其易服勞役折算標準。
    3.修正前刑法第55條規定：「一行為而觸犯數罪名，或犯一
      罪而其方法或結果之行為犯他罪名者，從一重處斷」；修
      正後第55條規定：「一行為而觸犯數罪名者，從一重處斷
      。但不得科以較輕罪名所定最輕本刑以下之刑」，惟修正
      後第55條但書係科刑之限制，為法理之明文化，非屬法律
      之變更，最高法院95年5月23日95年第8次刑事庭會議決議
      參照，自不生新舊法比較之問題。
    4.本件綜其全部比較結果，認修正後法定罰金刑之最低額雖
      有提高，惟修正後之罰金易服勞役標準較諸修正前規定對
      被告為有利，整體比較適用結果，仍認新法對被告較為有
      利，自應依刑法第2條第1項後段規定，適用有利於被告之
      新法規定，以為論處。至於從刑之沒收部分，則從屬於主
      刑，亦一併適用修正後刑法第38條規定宣告沒收。
  (二)按未經許可無故持有手槍罪、其他可發射子彈具有殺傷力之
    槍枝罪及子彈罪，只須未經主管機關許可，且無正當理由而
    將該槍枝、子彈置於自己實力支配之下，罪即成立，至是否
    為自己持有，或持有時間之長短，皆所不問，最高法院95年
    台上字第2419號判決參照。核被告所為，係犯槍砲彈藥刀械
    管制條例第8條第4項之未經許可持有可發射子彈具有殺傷力
    之改造槍枝罪及同條例第12條第4項之未經許可持有子彈罪
    。被告同時持有上開改造槍枝及子彈，係以一持有行為同時
    觸犯前開數罪名，依刑法第55條想像競合犯規定，從情節較
    重之槍砲彈藥刀械管制條例第8條第4項之未經許可持有可發
    射子彈具有殺傷力之槍枝罪處斷。
四、撤銷改判及科刑之理由：
    原審據以論罪科刑，固非無據，惟：原審判決謂證人辛○○
    證稱其於94年9月7日晚間21時打掃新民街居處發現扣案槍彈
    之證言不實，而證人辛○○係於警詢問時，即稱係94年9月7
    日21許發現槍彈，判決理由卻另謂「警詢時距離證人辛○○
    發現槍彈時，不過1日餘，且發現槍彈應屬重大事件，應會
    記憶深刻，其於警詢此部分之供述，應較可採」云云，前後
    理由不無矛盾。被告上訴意旨否認犯行，指摘原判決不當，
    固無理由，惟原判決既有可議，自應將被告部份撤銷改判。
    爰審酌被告非法持有具殺傷力之改造手槍及改造子彈，雖無
    任何證據證明被告持以犯罪，然對於他人之身體、生命及社
    會治安、秩序造成潛在之危險與不安，犯後又飾詞否認犯罪
    ，顯無悔意，及其行為手段、動機等一切情狀，仍量處如原
    審所處之刑，罰金部分並依修正後刑法第42條第3項前段規
    定諭知易服勞役之折算標準。扣案之仿COLT廠CALIBER25型
    半自動玩具手槍改造而成之改造手槍1把（含彈匣1個，槍枝
    管制編號：0000000000號）及直徑約6.0MM之改造子彈3顆，
    經鑑定均具殺傷力，未經許可均不得持有，均屬違禁物，均
    應依刑法第38條第1項第1款規定宣告沒收。另扣案之改造子
    彈1顆，扣案時雖屬違禁物，然業經鑑定時試射擊發，已無
    殺傷力，非違禁物，無庸無從諭知沒收，併予說明。
參、適用法律：
據上論斷，應依刑事訴訟法第369條第1項前段、第364條、第299
條第1項前段，槍砲彈藥刀械管制條例第8條第4項、第12條第4項
，刑法第2條第1項、第11條前段、第55條、第42條第3項前段、
第38條第1項第1款，判決如主文。
本案經檢察官鄭龍照到庭執行職務。
中　　華　　民　　國　　96　　年　　5 　　月　　31　　日
　　　　　　　　　刑事第十八庭審判長法　官  溫耀源
　　　　　　　　　　　　　　　　　  法　官  陳健順
　　　　　　　　　　　　　　　　　  法　官  邱同印
以上正本證明與原本無異。
如不服本判決，應於收受送達後十日內向本院提出上訴書狀，其
未敘述上訴之理由者並得於提起上訴後十日內向本院補提理由書
（均須按他造當事人之人數附繕本）。
                                    書記官  莊昭樹
中　　華　　民　　國　　96　　年　　5 　　月　　31　　日
附錄：本案論罪科刑法條全文
槍砲彈藥刀械管制條例第8條第4項
未經許可，持有、寄藏或意圖販賣而陳列第1項所列槍枝者，處3
年以上10年以下有期徒刑，併科新臺幣700萬元以下罰金。
槍砲彈藥刀械管制條例第12條第4項
未經許可，持有、寄藏或意圖販賣而陳列子彈者，處5年以下有
期徒刑，併科新台幣300萬元以下罰金。
